【裁判字號】    98,審訴,2239
【裁判日期】    981023
【裁判案由】    毒品危害防制條例
【裁判全文】
臺灣桃園地方法院刑事判決            98年度審訴字第2239號
公  訴  人  臺灣桃園地方法院檢察署檢察官
被      告  甲○○
上列被告因毒品危害防制條例案件，經檢察官提起公訴（98年度
毒偵字第2495號），被告於準備程序進行中，就被訴事實為有罪
之陳述，經本院告知簡式審判程序意旨，並聽取當事人之意見後
，本院合議庭裁定依簡式審判程序審理，判決如下：
    主  文
甲○○施用第一級毒品，累犯，處有期徒刑捌月；又施用第二級
毒品，累犯，處有期徒刑伍月，扣案之第二級毒品甲基安非他命
壹包（驗餘毛重零點貳捌公克）沒收銷燬之，吸食器壹個、塑膠
鏟壹支均沒收。應執行有期徒刑拾壹月，扣案之第二級毒品甲基
安非他命壹包（驗餘毛重零點貳捌公克）沒收銷燬之，吸食器壹
個、塑膠鏟壹支均沒收。
    事  實
一、甲○○前於民國88年間因施用毒品案件，經本院以88年度毒
    聲字第4039號裁定送觀察、勒戒後，因無繼續施用毒品之傾
    向，於88年8 月10日執行完畢釋放出所，此次施用毒品犯行
    ，並經臺灣桃園地方法院檢察署檢察官以88年度偵字第1091
    8 號為不起訴處分確定。於同年間，即前開觀察勒戒執行完
    畢釋放後5 年內，復因施用毒品案件，經本院88年度毒聲字
    第5606號裁定送觀察勒戒後，認有繼續施用之傾向，再經本
    院以88年度毒聲字第6127號裁定令入戒治處所施以強制戒治
    ，因其戒治成效經評定為合格，經本院以89年度毒聲字第
    1477 號 裁定停止戒治，於89年3 月28日停止戒治出所，並
    付保護管束，嗣經本院以89年度毒聲字第4794號裁定撤銷停
    止戒治，並令入戒治處所施以強制戒治，於92年1 月11日強
    制戒治執行完畢，該次施用毒品犯行，並經本院以88年度壢
    簡字第1165號判決判處有期徒刑3 月確定。另於92年間，因
    施用毒品案件，經本院以93年度壢簡字第304 號判決判處
    有期徒刑6 月確定；又於93年間，因竊盜案件，經臺灣高等
    法院以94年度上易字第128 號判決判處有期徒刑8 月確定
    ；復於同年間，因持有毒品案件，經本院以93年度壢簡字
    第1184 號 判決判處有期徒刑6 月確定；同年間再因施用毒
    品案件，經本院以94年度訴字第242 號判決判處有期徒刑7
    月、3 月，並定應執行刑為有期徒刑8 月確定。前揭、
    、之罪，復經臺灣高等法院以94年度聲字第1228號裁定，
    合併定應執行刑為有期徒刑1 年10月確定，並與編號之罪
    入監接續執行，且於95年9 月29日假釋出監，所餘刑期交付
    保護管束，於95年12月6 日保護管束期滿，未經撤銷假釋，
    其未執行之刑，已以執行論（於本案構成累犯）。詎其仍不
    知悔改，復基於施用第一級毒品海洛因及第二級毒品甲基安
    非他命之犯意，於98年5 月26日上午10時許，在桃園縣八德
    市○○街50巷10號12樓住處，以針筒注射及玻璃球燒烤之方
    式，分別施用第一級毒品海洛因及第二級毒品甲基安非他命
    各1 次。嗣因另涉他案，於98年5 月26日下午4 時45分許為
    警於上開住處拘提到案，並扣得供本件施用毒品所用之第二
    級甲基安非他命1 包（驗餘毛重0.28公克）、吸食器1 個及
    塑膠鏟1 支。
二、案經桃園縣政府警察局桃園分局報告臺灣桃園地方法院檢察
    署檢察官偵查起訴。
    理  由
一、本案被告甲○○所犯之罪，非法定刑為死刑、無期徒刑或最
    輕本刑3 年以上有期徒刑之罪，亦非高等法院管轄第一審之
    案件，而被告於準備程序中就被訴事實已為有罪之陳述，經
    本院告知簡式審判程序之旨，並聽取被告與公訴人之意見後
    ，本院合議庭乃依刑事訴訟法第273 條之1 第1 項規定，裁
    定由受命法官獨任進行簡式審判程序，合先敘明。
二、上揭犯罪事實，業據被告甲○○於本院審理時坦承不諱，並
    有為警於98年5 月26日所採集之尿液經送驗後，結果呈嗎啡
    及安非他命類陽性反應，其中甲基安非他命含量數值達1215
    0ng/mL，此有桃園縣政府警察局桃園分局被採尿人尿液暨毒
    品真實姓名與編號對照表、臺灣檢驗科技股份有限公司濫用
    藥物檢驗報告（報告編號：UL/2009/70052） 各1 紙在卷可
    參，而甲基安非他命含量數值係遠高於被告甲○○於98年5
    月24日為警查獲所採集之尿液中甲基安非他命含量數值（甲
    基安非他命含量數值：4775ng/ml ，報告編號：UL/2009/50
    610） （由本院以98年度審易字第1376號另行審結），顯為
    另行起意分別再施用第一級毒品海洛因及第二級毒品甲基安
    非他命；另被告為警查獲時扣得之透明結晶1 包（驗餘毛重
    0.28公克），經送驗結果，確含有第二級毒品甲基安非他命
    成分，此有臺灣檢驗科技股份有限公司濫用藥物檢驗報告1
    紙在卷可稽，並有吸食器1 個及塑膠鏟1 支扣案可佐，足認
    被告之任意性自白與事實相符，堪予採信。
三、核被告所為，係犯毒品危害防制條例第10條第1 項、第2 項
    之施用第一級毒品罪及施用第二級毒品罪。被告有上揭所載
    之犯罪科刑及執行完畢紀錄，有臺灣高等法院被告前案紀錄
    表在卷可按，被告受徒刑之執行完畢後，於5 年以內，故意
    再犯本件有期徒刑以上之罪，為累犯，應依刑法第47條第1
    項之規定加重其刑。爰審酌被告犯罪之動機、方法、其前經
    觀察、勒戒、強制戒治、判處罪刑後，本次仍施用第一級毒
    品海洛因及第二級毒品甲基安非他命，戕害己身，顯無悔改
    之意，惟念其犯後尚能坦承犯行、態度尚可等一切情狀，分
    別量處如主文所示之刑，並定其應執行之刑。至扣案之第二
    級毒品甲基安非他命1 包（驗餘毛重0.28公克），係本件查
    獲之毒品，不問屬於被告與否，應依毒品危害防制條例第18
    條第1 項前段規定，宣告沒收銷燬之；又扣案之吸食器1 個
    及塑膠鏟1 支，係被告所有供本件施用毒品所用之物，均應
    依刑法第38條第1 項第2 款規定宣告沒收，附此敘明。
據上論斷，應依刑事訴訟法第273 條之1 第1 項、第299 條第1
項前段，毒品危害防制條例第10條第1 項、第2 項、第18條第1
項前段，刑法第11條、第47條第1 項、第51條第5 款、第38條第
1 項第2 款，判決如主文。
本案經檢察官潘怡華到庭執行職務。
中    華    民    國    98    年    10    月    23    日
                        刑事庭    法  官
以上正本證明與原本無異。
如不服本判決，應於判決送達後10日內向本院提出上訴狀（應附
繕本），其未敘述上訴理由者，應於上訴期間屆滿後20日內補提
理由書狀於本院，上訴於臺灣高等法院。
                                  書記官  陳淑瓊
中    華    民    國    98    年    10    月    23    日
附錄本案論罪科刑依據之法條：
毒品危害防制條例第10條
施用第一級毒品者，處 6 月以上 5 年以下有期徒刑。
施用第二級毒品者，處 3 年以下有期徒刑。


司法院資訊處製作；財團法人民間司法改革基金會備份。
